臺灣新北地方法院刑事判決
111年度審易字第1692號
公  訴  人  臺灣新北地方檢察署檢察官
被      告  吳書霆



上列被告因竊盜等案件，經檢察官提起公訴（111年度偵字第248
91、29910、31844號），被告於本院準備程序中就被訴事實為有
罪之陳述，經本院裁定進行簡式審判程序，判決如下：
    主  文
吳書霆犯如附表編號1至7所示之罪，各處如附表編號1至7所示之
刑及沒收（含追徵）。有期徒刑部分，應執行有期徒刑捌月，如
易科罰金，以新臺幣壹仟元折算壹日。拘役部分，應執行拘役柒
拾日，如易科罰金，以新臺幣壹仟元折算壹日。
    事  實
一、吳書霆分別為下列行為：
　㈠意圖為自己不法之所有，基於竊盜及毀損之犯意，於民國111
    年2月7日4時10分許，攜帶其所有客觀上足對人之生命、身
    體、安全構成威脅，具有危險性而可供兇器使用之螺絲起子
    ，在新北市○○區○○路0段000○000號前，趁無人注意之際，持
    上開螺絲起子破壞陳麗秋所有停放在上址前停車格內之車牌
    號碼000-0000號普通重型機車龍頭電門鎖，致該電門鎖無法
    啟動機車而失其效用，足生損害於陳麗秋，並以徒手牽行之
    方式，竊取上開機車得手，旋即離去現場。嗣陳麗秋於同日
    8時許發覺上開機車遭竊，經在附近道路找尋，而於同日9時
    30分許，在新北市○○區○○路0段000號對面死巷內自行尋獲上
    開機車，並報警處理，經警調閱監視器錄影畫面後，始循線
    查悉上情。
  ㈡意圖為自己不法之所有，基於竊盜之犯意，於110年12月19日
    14時11分許前某時，攜帶其所有客觀上足對人之生命、身體
    、安全構成威脅，具有危險性而可供兇器使用之螺絲起子，
    在新北市○○區○○路00號前，趁無人注意之際，持上開螺絲起
    子竊取吳俊傑所有停放在該處之車牌號碼000-0000號普通重
    型機車車牌1面得手，旋即離去現場。嗣吳俊傑發覺遭竊報
    警處理，經警循線於111年2月7日21時許，在新北市土城區
    明德路2段90巷內尋獲上開車牌1面（懸掛於犯罪事實一㈣竊
    得之車牌號碼000-0000號普通重型機車上；車牌業已發還吳
    俊傑），始查悉上情。
　㈢意圖為自己不法之所有，基於竊盜之犯意，於111年1月27日2
    時31分許，在新北市○○區○○路000號旁防火巷內，趁無人注
    意之際，持自備之鑰匙啟動呂崇毅所有停放在該處之車牌號
    碼000-0000號普通重型機車電門後，竊取上開機車得手，隨
    即騎乘上開機車離去，其後並將車牌丟棄。嗣呂崇毅發覺遭
    竊報警處理，經警調閱監視器錄影畫面，並於111年2月7日1
    9時許，在新北市○○區○○路00巷0弄00號旁電線桿旁尋獲上開
    機車（不含車牌；業已發還呂崇毅），始循線查悉上情。
  ㈣意圖為自己不法之所有，基於竊盜之犯意，於111年1月28日1
    5時2分許至同年2月5日16時10分許間某時，在新北市○○區○○
    路000號旁，趁無人注意之際，持自備之鑰匙啟動林麗玉所
    有停放在該處之車牌號碼000-0000號普通重型機車電門後，
    竊取上開機車得手，隨即騎乘上開機車離去。嗣林麗玉發覺
    遭竊報警處理，經警偵辦後認吳書霆涉有重嫌，而於111年2
    月7日20時許前往吳書霆位於新北市○○區○○路00巷0弄00號3
    樓住處偵查，經吳書霆主動交付車牌號碼000-0000號普通重
    型機車車牌1面予警方扣案（業已發還林麗玉），並告知該
    車停放位置，而於111年2月7日21時許，在新北市土城區明
    德路2段90巷內尋獲上開機車（業已發還林麗玉）。
　㈤意圖為自己不法之所有，基於竊盜之犯意，於111年2月7日20
    時許前某時，攜帶其所有客觀上足對人之生命、身體、安全
    構成威脅，具有危險性而可供兇器使用之螺絲起子，在新北
    市○○區○○路0段000巷0號前，趁無人注意之際，持上開螺絲
    起子竊取徐雅萱所有停放在該處之車牌號碼000-0000號普通
    重型機車車牌1面得手，旋即離去現場。嗣於員警尚不知其
    本件竊盜犯行前，於111年2月7日20時許，主動交付車牌號
    碼000-0000號普通重型機車車牌1面予警方扣案（業已發還
    徐雅萱），並向員警自首該面車牌為其竊盜而來，因而查悉
    上情。
  ㈥意圖為自己不法之所有，基於竊盜之犯意，於111年2月7日18
    時許至同日20時許間某時，攜帶其所有客觀上足對人之生命
    、身體、安全構成威脅，具有危險性而可供兇器使用之螺絲
    起子，在新北市○○區○○路000號旁公園，趁無人注意之際，
    持上開螺絲起子竊取賴維宭所有停放在該處之車牌號碼000-
    0000號普通重型機車車牌1面得手，旋即離去現場。嗣於員
    警尚不知其本件竊盜犯行前，於111年2月7日20時許，主動
    交付車牌號碼000-0000號普通重型機車車牌1面予警方扣案
    （業已發還賴維宭），並向員警自首該面車牌為其竊盜而來
    ，因而查悉上情。
　㈦意圖為自己不法之所有，基於竊盜之犯意，於111年3月20日
    （起訴書誤載為10日）12時20分許，在新北市○○區○○路00號
    全家便利商店土城御昇店內，趁店員疏於注意之際，徒手竊
    取副店長陳健文所管領置於陳列架上之真無線觸控式藍芽耳
    機、TYPE C金屬編織線1.8M各1盒（價值共新臺幣898元），
    將之藏放於外套口袋內而得手後，旋即騎乘車牌號碼000-00
    0號普通重型機車離去。嗣陳健文發覺遭竊報警處理，經警
    調閱監視器錄影畫面後，始循線查悉上情。
二、案經陳麗秋、呂崇毅、林麗玉訴由新北市政府警察局土城分
    局報告臺灣新北地方檢察署檢察官偵查起訴。
    理  由
壹、程序方面：
    本件被告吳書霆所犯係死刑、無期徒刑、最輕本刑為3年以
    上有期徒刑以外之罪，其於準備程序中就被訴事實為有罪之
    陳述，經法官告知簡式審判程序之旨，並聽取公訴人及被告
    之意見後，依刑事訴訟法第273條之1第1項規定，裁定本案
    改依簡式審判程序審理，且依刑事訴訟法第273條之2及第15
    9條第2項規定，不適用傳聞法則有關限制證據能力之相關規
    定，合先敘明。　　　
貳、實體部分：
一、上揭犯罪事實，業據被告吳書霆於偵查中、本院準備程序及
    審理時均坦承不諱；犯罪事實一㈠部分，核與證人即告訴人
    陳麗秋於警詢中之證述相符，並有車牌號碼000-0000號普通
    重型機車車身照片及電門遭毀損照片共4張、收據1紙、監視
    器錄影畫面截圖照片10張、監視器錄影畫面檔案光碟1片在
    卷可稽（見111年度偵字第24891號偵查卷第7至8、11至16頁
    ）；犯罪事實一㈡部分，核與證人即被害人吳俊傑於警詢中
    之證述相符，並有新北市政府警察局土城分局扣押筆錄、扣
    押物品目錄表各1份、贓物認領保管單、失車-案件基本資料
    詳細畫面報表各1紙附卷可佐（見111年度偵字第29910號偵
    查卷第10至12、17、18頁）；犯罪事實一㈢部分，核與證人
    即告訴人呂崇毅於警詢中之證述相符，並有贓物認領保管單
    、失車-案件基本資料詳細畫面報表各1紙、監視器錄影畫面
    截圖照片12張、監視器錄影畫面檔案光碟1片存卷可考（見1
    11年度偵字第29910號偵查卷第20、21、35至40頁）；犯罪
    事實一㈣部分，核與證人即告訴人林麗玉於警詢中之證述相
    符，並有新北市政府警察局土城分局扣押筆錄、扣押物品目
    錄表各2份、贓物認領保管單2紙、失車-案件基本資料詳細
    畫面報表1紙附卷可參（見111年度偵字第29910號偵查卷第6
    至8、10至12、27至29頁）；犯罪事實一㈤部分，核與證人即
    被害人徐雅萱於警詢中之證述相符，並有新北市政府警察局
    土城分局扣押筆錄、扣押物品目錄表各1份、贓物認領保管
    單1紙存卷可考（見111年度偵字第29910號偵查卷第6至8、3
    2頁）；犯罪事實一㈥部分，核與證人即被害人賴維宭於警詢
    中之證述相符，並有新北市政府警察局土城分局扣押筆錄、
    扣押物品目錄表各1份、贓物認領保管單1紙附卷可憑（見11
    1年度偵字第29910號偵查卷第6至8、34頁）；犯罪事實一㈦
    部分，核與證人即被害人陳健文於警詢中之證述相符，並有
    監視器錄影畫面截圖照片8張、車牌號碼000-000號普通重型
    機車之車輛詳細資料報表1紙、監視器錄影畫面檔案光碟1片
    在卷可稽（見111年度偵字第31844號偵查卷第11至13頁），
    足認被告前揭任意性自白與事實相符，洵堪採為認定事實之
    依據。又就犯罪事實一㈢、㈦之犯罪時間，依現場監視器錄影
    畫面所顯示之時間，此部分之犯罪時間應分別為111年1月27
    日2時31分許、111年3月20日12時20分許；就犯罪事實一㈣至
    ㈥之犯罪時間，因此部分均無現場之監視器錄影畫面可供特
    定被告行竊之時間，則依告訴人林麗玉於警詢中供述之最後
    停放時間及發現遭竊時間、被害人賴維宭於警詢中供述之最
    後停放時間，及被告交付車牌號碼000-0000號普通重型機車
    車牌、車牌號碼000-0000號普通重型機車車牌予警方扣押之
    時間，此部分之犯罪時間應分別認定為111年1月28日15時2
    分許至同年2月5日16時10分許間某時、111年2月7日20時許
    前某時、111年2月7日18時許至同日20時許間某時，均附予
    敘明。綜上，本案事證明確，被告犯行均堪認定，應依法論
    科。
二、論罪科刑：
　㈠按刑法第321條第1項第3款之攜帶兇器竊盜罪，係以行為人攜
    帶兇器為其加重條件，此所謂兇器，其種類並無限制，凡客
    觀上足對人之生命、身體、安全構成威脅，具有危險性之兇
    器均屬之，且祇須行竊時攜帶此種具有危險性之兇器為已足
    ，並不以攜帶之初有行兇之意圖為必要，最高法院79年台上
    字第5253號判例意旨參照。經查，就犯罪事實一㈠、㈡、㈤、㈥
    部分，被告於行竊時所攜帶之螺絲起子1支，並未扣案，然
    該螺絲起子既能破壞機車龍頭電門鎖或拆卸機車車牌，質地
    應屬堅硬，如以之攻擊人體，足以造成相當之傷害，是可認
    該物客觀上可對人之生命、身體、安全構成威脅，具有危險
    性，屬刑法第321條第1項第3款所稱之兇器。是核被告就犯
    罪事實一㈠所為，係犯刑法第321條第1項第3款之攜帶兇器竊
    盜罪及同法第354條之毀損罪；就犯罪事實一㈡、㈤、㈥所為，
    均係犯刑法第321條第1項第3款之攜帶兇器竊盜罪（共3罪）
    ；就犯罪事實一㈢、㈣、㈦所為，則均係犯刑法第320條第1項
    之竊盜罪（共3罪）。
　㈡就犯罪事實一㈠所示犯行，被告係基於攜帶兇器行竊財物之單
    一決意，以破壞機車龍頭電門鎖之毀損行為，同時著手實施
    竊盜之犯行，係以一行為同時觸犯攜帶兇器竊盜罪及毀損罪
    ，為想像競合犯，應依刑法第55條之規定，從一重之攜帶兇
    器竊盜罪處斷。
  ㈢被告所犯上開7罪間，犯意各別，行為互殊，應予分論併罰。
  ㈣按刑法第62條所謂發覺，固非以有偵查犯罪權之機關或人員
    確知其人犯罪無誤為必要，而於對其發生嫌疑時，即得謂為
    已發覺；但此項對犯人之嫌疑，仍須有確切之根據得為合理
    之可疑者，始足當之，若單純主觀上之懷疑，要不得謂已發
    生嫌疑；又所謂發覺，係指有偵查犯罪職權之公務員已知悉
    犯罪事實與犯罪之人而言，而所謂知悉，固不以確知其為犯
    罪之人為必要，但必其犯罪事實，確實存在，且為該管公務
    員所確知，始屬相當。如犯罪事實並不存在而懷疑其已發生
    ，或雖已發生，而為該管公務員所不知，僅係推測其已發生
    而與事實巧合，均與已發覺之情形有別（最高法院72年台上
    字第641號、75年台上字第1634號判例意旨參照）。經查，
    就犯罪事實一㈤、㈥部分，被告係主動交付車牌號碼000-0000
    號普通重型機車車牌、車牌號碼000-0000號普通重型機車車
    牌各1面予警方扣案，並向員警坦承上開2面車牌均係行竊而
    來等情，業經被告於警詢中供述明確，而在被告主動交付上
    開2面車牌予警方扣押前，被害人徐雅萱、賴維宭均未發現
    有車牌失竊並報警一節，亦據證人即被害人徐雅萱、賴維宭
    於警詢中證述綦詳，足見被告在向員警自承犯罪事實一㈤、㈥
    之竊盜犯行前，被害人徐雅萱、賴維宭均尚未報案，員警尚
    不知被告涉犯此2部分竊盜犯行，則被告主動供出此2部分竊
    盜犯行，並接受裁判，均應合於自首要件，爰就此2部分犯
    行均依刑法第62條前段規定減輕其刑。
　㈤按犯罪情狀顯可憫恕，即認科以最低刑度仍嫌過重者，得酌
    量減輕其刑，刑法第59條定有明文。所謂犯罪情狀顯可憫恕
    ，應就犯罪一切情狀，予以全盤考量，審酌其犯罪有無可憫
    恕之事由，即有無特殊之原因與環境，在客觀上足以引起一
    般同情，以及宣告法定低度刑，是否猶嫌過重等等，以為判
    斷；且刑法第59條所謂「犯罪之情狀」顯可憫恕，與刑法第
    57條所稱之審酌「一切情狀」，二者並非屬截然不同之範圍
    ，於裁判上酌量減輕其刑時，本應就犯罪一切情狀（包括刑
    法第57條所列舉之10款事項），予以全盤考量，審酌其犯罪
    有無可憫恕之事由，以為判斷，故適用第59條酌量減輕其刑
    時，並不排除第57條所列舉10款事由之審酌（最高法院51年
    台上字第899號判例、70年度第6次刑事庭會議決議、95年度
    台上字第6157號、101年度台上字第5393號判決意旨參照）
    。又按刑法第321條第1項加重竊盜罪之法定刑為「6月以上5
    年以下有期徒刑，得併科50萬元以下罰金」，衡以同為竊盜
    之人，其原因動機不一，犯罪情節未必盡同，其所造成危害
    社會之程度有異，法律科處此類犯罪，所設定之法定最低本
    刑卻相同，不可謂不重。於此情形，倘依其情狀處以較法定
    刑度為低之有期徒刑，即足以懲儆，並可達防衛社會秩序安
    全之目的者，自非不可依客觀之犯行與主觀之惡性二者加以
    考量其情狀是否有可憫恕之處，適用刑法第59條之規定酌量
    減輕其刑，期使個案裁判之量刑能斟酌至當，符合比例原則
    。查，被告就犯罪事實一㈠、㈡所犯攜帶兇器竊盜犯行固值非
    難，惟本院審酌被告行竊之處所為路邊，並非住家或人潮聚
    集之處，是被告攜帶兇器所生之危險性程度實屬較輕，且就
    犯罪事實一㈠部分，被告竊得機車後係將之停放於案發現場
    附近之巷弄內，並旋經告訴人陳麗秋自行尋獲，就犯罪事實
    一㈡部分，其竊得財物為車牌1面，價值非鉅，並業遭警方扣
    押，犯罪情節均非重大，是綜其犯罪情狀以觀，縱科以最低
    度法定刑仍嫌過重，實有「情輕法重」之感，在客觀上足以
    引起一般之同情，顯可憫恕，爰就此2部分均依刑法第59條
    規定酌減其刑。
  ㈥爰審酌被告正值青壯，不思以正當途徑獲取財物，一再任意
    竊取並毀損他人財物，造成告訴人陳麗秋、呂崇毅、林麗玉
    、被害人吳俊傑、徐雅萱、賴維宭、陳健文財物損失，未能
    尊重他人之財產法益，惟念其前無犯罪科刑紀錄，有臺灣高
    等法院被告前案紀錄表1份在卷可參，素行尚佳，且犯罪後
    尚能坦承犯行，並主動交付竊得之車牌及告知警方其停放竊
    得機車之位置，使警方得以迅速尋回失竊物並發還被害人，
    減輕被害人所受之損失，態度非惡，並兼衡其犯罪之動機、
    目的、手段、竊得財物之價值、竊得財物大多業經尋獲或經
    警方扣押發還被害人，及其罹患器質性腦症候群、焦慮症等
    ，自102年起即持續於門診就醫並服藥，有國立臺灣大學醫
    學院附設醫院診斷證明書在卷可佐，及其自陳高職畢業之智
    識程度、原任職環保局擔任清潔隊員、現因車禍請假休息中
    、須撫養母親之生活狀況等一切情狀，分別量處如主文所示
    之刑，並均諭知如易科罰金之折算標準，及就有期徒刑、拘
    役部分分別定其應執行之刑，並均諭知如易科罰金之折算標
    準，以資懲儆。
三、沒收：
　㈠按供犯罪所用、犯罪預備之物或犯罪所生之物，屬於犯罪行
    為人者，得沒收之，刑法第38條第2項前段定有明文。又犯
    罪所得，屬於犯罪行為人者，沒收之；前二項之沒收，於全
    部或一部不能沒收或不宜執行沒收時，追徵其價額；犯罪所
    得已實際合法發還被害人者，不予宣告沒收或追徵；宣告前
    二條之沒收或追徵，有過苛之虞、欠缺刑法上之重要性、犯
    罪所得價值低微，或為維持受宣告人生活條件之必要者，得
    不宣告或酌減之，刑法第38條之1第1項前段、第3項、第5項
    、第38條之2第2項亦分別定有明文。
  ㈡查，被告就犯罪事實一㈦竊得之真無線觸控式藍芽耳機、TYPE
     C金屬編織線1.8M各1盒，屬犯罪所得，且未經扣案，亦未
    實際合法發還被害人陳健文，為避免被告無端坐享犯罪所得
    ，且經核本案情節，宣告沒收並無過苛之虞，是上開犯罪所
    得應依刑法第38條之1第1項前段、第3項之規定於被告所犯
    該次犯行項下宣告沒收，於全部或一部不能沒收或不宜執行
    沒收時，追徵其價額。
　㈢又被告就犯罪事實一㈠竊得之車牌號碼000-0000號普通重型機
    車1輛、就犯罪事實一㈡竊得之車牌號碼000-0000號普通重型
    機車車牌1面、就犯罪事實一㈢竊得之車牌號碼000-0000號普
    通重型機車1輛（不含車牌）、就犯罪事實一㈣竊得之車牌號
    碼000-0000號普通重型機車1輛、就犯罪事實一㈤竊得之車牌
    號碼000-0000號普通重型機車車牌1面、就犯罪事實一㈥竊得
    之車牌號碼000-0000號普通重型機車車牌1面，雖均屬犯罪
    所得，惟分別經告訴人陳麗秋自行尋獲、或經警方尋獲發還
    各該被害人或告訴人，此有告訴人陳麗秋警詢筆錄、贓物認
    領保管單、失車-案件基本資料詳細畫面報表在卷可稽，足
    認該等財物已實際發還被害人，爰依刑法第38條之1第5項規
    定，不予宣告沒收或追徵。另被告就犯罪事實一㈢竊得之車
    牌號碼000-0000號普通重型機車車牌1面，固亦屬犯罪所得
    ，且未經扣案，然該等物品屬車籍證明之用，經使用人報警
    後衡情應已掛失停用，原車牌即失去作用，上開物品客觀財
    產價值低微，若予沒收，顯然欠缺刑法上之重要性，爰依刑
    法第38條之2第2項之規定，不予宣告沒收或追徵。
　㈣至被告為犯罪事實一㈠、㈡、㈤、㈥所示竊盜犯行時使用之螺絲
    起子，及為犯罪事實一㈢、㈣所示竊盜犯行時使用之自備鑰匙
    ，雖均係被告所有，供犯罪所用之物，然均未扣案，且該螺
    絲起子及鑰匙均價值低微，欠缺刑法上之重要性，為免執行
    上困難，爰均依刑法第38條之2第2項規定，不予宣告沒收或
    追徵。
據上論斷，應依刑事訴訟法第273條之1第1項、第299條第1項前
段，刑法第320條第1項、第321條第1項第3款、第354條、第55條
、第59條、第62條前段、第41條第1項前段、第8項、第51條第5
款、第6款、第38條之1第1項前段、第3項，刑法施行法第1條之1
第1項，判決如主文。
本案經檢察官范孟珊提起公訴，經檢察官高智美到庭執行職務。
中　　華　　民　　國　　111 　年　　10　　月　　26　　日
                  刑事第二十五庭  法  官      曾淑娟
如不服本判決，應於判決送達後20日內敘明上訴理由，向本院提
出上訴狀 (應附繕本) ，上訴於臺灣高等法院。其未敘述上訴理
由者，應於上訴期間屆滿後20日內向本院補提理由書「切勿逕送
上級法院」。
                                  書記官       王若安  
中　　華　　民　　國　　111 　年　　10　　月　　27　　日
附錄本案論罪科刑法條全文：
中華民國刑法第320條
意圖為自己或第三人不法之所有，而竊取他人之動產者，為竊盜
罪，處5年以下有期徒刑、拘役或50萬元以下罰金。
意圖為自己或第三人不法之利益，而竊佔他人之不動產者，依前
項之規定處斷。
前2項之未遂犯罰之。

中華民國刑法第321條
犯前條第1項、第2項之罪而有下列情形之一者，處6月以上5年以
下有期徒刑，得併科50萬元以下罰金：
一、侵入住宅或有人居住之建築物、船艦或隱匿其內而犯之。
二、毀越門窗、牆垣或其他安全設備而犯之。
三、攜帶兇器而犯之。
四、結夥三人以上而犯之。
五、乘火災、水災或其他災害之際而犯之。
六、在車站、港埠、航空站或其他供水、陸、空公眾運輸之舟、
    車、航空機內而犯之。
前項之未遂犯罰之。

中華民國刑法第354條
毀棄、損壞前二條以外之他人之物或致令不堪用，足以生損害於
公眾或他人者，處2年以下有期徒刑、拘役或1萬5千元以下罰金
。

附表
編號 犯罪事實 罪名及宣告刑 1 犯罪事實一㈠ 吳書霆犯攜帶兇器竊盜罪，處有期徒刑肆月，如易科罰金，以新臺幣壹仟元折算壹日。 2 犯罪事實一㈡ 吳書霆犯攜帶兇器竊盜罪，處有期徒刑肆月，如易科罰金，以新臺幣壹仟元折算壹日。 3 犯罪事實一㈢  吳書霆犯竊盜罪，處拘役肆拾日，如易科罰金，以新臺幣壹仟元折算壹日。 4 犯罪事實一㈣ 吳書霆犯竊盜罪，處拘役肆拾日，如易科罰金，以新臺幣壹仟元折算壹日。 5 犯罪事實一㈤ 吳書霆犯攜帶兇器竊盜罪，處有期徒刑參月，如易科罰金，以新臺幣壹仟元折算壹日。 6 犯罪事實一㈥ 吳書霆犯攜帶兇器竊盜罪，處有期徒刑參月，如易科罰金，以新臺幣壹仟元折算壹日。 7 犯罪事實一㈦ 吳書霆犯竊盜罪，處拘役貳拾日，如易科罰金，以新臺幣壹仟元折算壹日；未扣案之犯罪所得真無線觸控式藍芽耳機、TYPE C金屬編織線1.8M各壹盒，均沒收之，於全部或一部不能沒收或不宜執行沒收時，追徵其價額。